【裁判字號】    98,裁,2363
【裁判日期】    980930
【裁判案由】    確認徵收關係不存在
【裁判全文】
最  高  行  政  法  院  裁  定
                                      98年度裁字第2363號
上  訴  人  甲○○
訴訟代理人  林見軍  律師
被 上訴 人  內政部
代  表  人  江宜樺
參  加  人  臺中縣政府
代  表  人  乙○○
上列當事人間確認徵收關係不存在事件，上訴人對於中華民國98
年6月3日臺中高等行政法院98年度訴字第8號判決，提起上訴，
本院裁定如下：
    主  文
上訴駁回。
上訴審訴訟費用由上訴人負擔。
    理  由
一、按對於高等行政法院判決之上訴，非以其違背法令為理由，
    不得為之，行政訴訟法第242條定有明文。依同法第243條第
    1項規定，判決不適用法規或適用不當者，為違背法令；而
    判決有同條第2項所列各款情形之一者，為當然違背法令。
    是當事人對於高等行政法院判決上訴，如依行政訴訟法第24
    3條第1項規定，以高等行政法院判決有不適用法規或適用不
    當為理由時，其上訴狀或理由書應有具體之指摘，並揭示該
    法規之條項或其內容；若係成文法以外之法則，應揭示該法
    則之旨趣；倘為司法院解釋或本院之判例，則應揭示該判解
    之字號或其內容。如以行政訴訟法第243條第2項所列各款情
    形為理由時，其上訴狀或理由書，應揭示合於該條項各款之
    事實。上訴狀或理由書如未依此項方式表明，或其所表明者
    與上開法條規定不合時，即難認為已對高等行政法院判決之
    違背法令有具體之指摘，其上訴自難認為合法。
二、緣需用土地人臺中縣太平市公所為辦理鄉街計畫BII002及A
    II005號道路工程，前經臺灣省政府以民國78年1月18日府地
    四字第11363號函核准徵收上訴人所有坐落臺中縣太平市○
    ○段512-18、447-143、447-142、447-149、446-50地號（
    即重測後永成段60、66、158、786、870地號）等5筆土地及
    其土地改良物，參加人並以78年2月27日府地權字第28927號
    公告徵收，公告期間自78年2月28日起至78年3月29日止。嗣
    上訴人以參加人未合法通知其領取土地徵收補償費，亦未將
    補償費辦理提存為由，主張上開核准徵收案已失其效力，而
    提起行政訴訟，經臺中高等行政法院98年度訴字第8號判決
    駁回其起訴，上訴人對之提起上訴，主張：被上訴人自認當
    初補償費係由需地機關太平市公所直接發放，可見太平市公
    所並未依照徵收當時法令於法定期間內將應補償之地價及其
    他補償費額繳交直轄市或縣市主管機關，應論斷徵收失效，
    原判決置之不論，有不適用司法院院字第2704號、司法院釋
    字第110、516、652號解釋要旨之違背法令。又原判決一方
    面認行政程序法實行之前之文書送達未有相關規定，另一方
    面又認依土地法第56條應書面通知，有判決不備理由或理由
    矛盾之違背法令，且被上訴人已自認無法舉證證明合法送達
    ，應依本院39年判字第2號判例要旨處理，原判決卻又為有
    利於被上訴人認定，有判決不適用法規或適用不當之違背法
    令等語，雖以該判決違背法令為由，惟核其上訴理由，係就
    原審取捨證據、認定事實之職權行使，指摘其為不當，並就
    原審已論斷者，泛言未論斷，或就原審所為論斷，泛言其論
    斷矛盾，而非具體表明合於不適用法規、適用法規不當、或
    行政訴訟法第243條第2項所列各款之情形，難認對該判決之
    如何違背法令已有具體之指摘。依首開規定及說明，應認其
    上訴為不合法。
三、據上論結，本件上訴為不合法。依行政訴訟法第249條第1項
    前段、第104條、民事訴訟法第95條、第78條，裁定如主文
    。
中    華    民    國    98    年    9     月    30    日
                    最高行政法院第四庭
                        審判長法官  劉  鑫  楨
                              法官  侯  東  昇
                              法官  劉  介  中
                              法官  曹  瑞  卿
                              法官  陳  鴻  斌
以  上  正  本  證  明  與  原  本  無  異
中    華    民    國    98    年    10    月    1     日
                              書記官  張  雅  琴


司法院資訊處製作；財團法人民間司法改革基金會備份。
